臺灣高等法院高雄分院刑事判決　　　　　　　　　九十一年度上易字第一八號
　　　上　訴　人
　　　即　被　告　甲○○
　　　選任辯護人　李孟哲
右上訴人因詐欺案件，不服臺灣高雄地方法院八十九年度易字第三九三九號中華民國
九十一年六月十九日第一審判決（起訴案號：臺灣高雄地方法院檢察署八十八年度偵
續字第一六一號），提起上訴，本院判決如左：
      主  文
原判決撤銷。
甲○○無罪。
      理  由
一、公訴意旨略以：被告甲○○係全鋐國際開發有限公司（下稱全鋐公司）之副總經
    理，因知涂坤志所經營之告訴人坤志企業有限公司（下稱坤志公司）經營混合廢
    五金買賣業務，遂於民國八十六年六月中旬某日，向涂坤志稱伊有貿易管道，可
    由新幾內亞轉售廢鐵至印尼，每一公噸廢鐵買賣利潤為（新台幣）一百元，獲利
    甚豐等語，涂坤志遂分別於八十六年六月十六日、八十六年八月十二日及八十六
    年十一月十三日，匯款三百萬元、一百萬元及一百萬元共計五百萬元予被告甲○
    ○投資廢鐵買賣，嗣被告甲○○明知其於八十六年八月間所投資之四千頓廢鐵買
    賣，因事後運至印尼時僅有一千多頓，總計短少二千七百十八噸而導致虧損，且
    其於八十六年九月二十四日所投資買賣之六千噸廢鐵，又因印尼發生暴動及金融
    風暴影響，而無法順利出貨，致其投資營運已出現問題，竟意圖為自己不法之所
    有，於八十七年一月九日，匯款二百萬元予涂坤志佯稱係轉口買賣廢鐵之獲利分
    紅，且如涂坤志增加出資，獲利將可更為豐厚，該筆六千噸之廢鐵並可由涂坤志
    在台灣找尋買家，將廢鐵進口至台灣銷售得利等語，致涂坤志不疑有詐，先於八
    十七年一月二十二日，由被告甲○○陪同下，至周文雄所經營之岡廷企業有限公
    司，與周文雄簽訂廢鐵買賣合約，再分別於同年一月二十三日、二月五日、二月
    二十四日，匯款一百三十萬、六十萬元及六十萬元（共計二百五十萬元）予被告
    甲○○，詎被告甲○○得款後即花用殆盡且避不見面，且涂坤志亦無法取得該筆
    廢鐵，致涂坤志須依契約約定支付違約金六十萬元予周文雄，涂坤志致此始知受
    騙，因認被告甲○○有犯刑法第三百三十九條第一項之詐欺取財罪嫌云云。
二、按犯罪事實應依證據認定之，無證據不得推定其犯罪事實；次按不能證明被告犯
    罪者，應諭知無罪之判決，刑事訴訟法第一百五十四條、第三百零一條第一項分
    別定有明文。又所謂證據，係指超越一切合理之可疑，足以認定被告確有犯罪行
    為之積極證據而言。茍依現存之積極證據，就起訴意旨所指被告犯罪之待證事實
    ，尚非不得為其他較有利被告之推斷，本諸罪疑唯輕之法則，自難謂該事證已適
    合於被告犯罪事實之認定。再告訴人之指訴係使被告受刑事追訴為目的，其所述
    被害情形，如無瑕疵可指，而就其他方面調查又與事實相符，其供述固可採據為
    判決之基礎，惟其陳述倘尚有瑕疵，則在未究明前，即難遽採為論罪科刑之根據
    （最高法院六十一年台上字第三０九九號判例意旨可參照）。再按刑法第三百三
    十九條第一項詐欺罪之成立，以行為人意圖為自己或第三人不法所有，以詐術使
    人將本人或第三人之物交付為要件。所謂以詐術使人交付，必須被詐欺人因其詐
    術而陷於錯誤，若其所用方法，不能認為詐術，亦不致使人陷於錯誤，即不構成
    該罪，最高法院亦著有四十六年臺上字第二六０號判例足資參照。
三、公訴人認被告甲○○有犯刑法第三百三十九條第一項之詐欺取財罪嫌，無非係以
    右揭事實，業據告訴代表人涂坤志指訴甚詳，核與證人周文雄證述情節相符，並
    有告訴人提出之入戶電匯匯款回條七紙、存摺明細表一紙及告訴人與周文雄訂立
    廢鐵買賣合約之合約書一紙在卷可憑，被告所辯與常理相違等為其論罪依據。
四、訊據上訴人即被告甲○○固不否認於右揭時地有收受告訴代表人涂坤志五百萬之
    匯款，及於八十七年一月九日匯款二百萬予涂坤志，事後並由涂坤志匯款二百五
    十萬元予其之事實不諱，惟矢口否認有何詐欺取財犯行，辯稱：涂坤志與我及楊
    金峰談過後，即答應投資買賣廢鐵，但涂坤志係投資全鋐公司，不是投資我個人
    ，涂坤志先投資三百萬元即該筆四千噸之廢鐵，約定如有獲利將給予涂坤志六十
    萬元之紅利，後來因船期延誤及資金需要，我向涂坤志借款二百萬元，沒有約定
    利息，後來該筆四千噸廢鐵出問題，有短少二千多噸，這批貨我們虧損，後涂坤
    志說他父親急需用錢，我就在八十七年一月九日先匯還給他二百萬元，後來因另
    筆六千噸之廢鐵船期又延誤，有工資及開銷要付，所以我再向涂坤志借款二百五
    十萬元，沒有約定利息，等六千噸貨物賣出就可以還錢等語。
五、經查：
（一）本件究竟係涂坤志個人與被告之金錢往來？或告訴人坤志公司與被告之金錢往
      來？或涂坤志與被告所屬之全鋐公司之金錢往來？又七百五十萬元，究竟全部
      均係投資款？或有一部分為投資款，一部分為借款？而被告匯回給涂坤志之二
      百萬元，究竟係還款或分得之紅利或利息？被告有否詐欺？等上開疑點均有待
      一一釐清，而本件往來之款項究竟係投資或借款，當初均無訂定任何書面或字
      據可作為憑據，僅能依據事後一些蛛絲馬跡加以分析判斷。
（二）涂坤志係告訴人坤志企業有限公司之負責人，公司設於高雄市○鎮區○○路南
      一巷四號，培吉企業有限公司之負責人涂鳳武，該公司亦設於高雄市○鎮區○
      ○路南一巷四號，有該二家公司基本查詢資料附於本院卷第一０六頁、第一０
      七頁可憑，而涂鳳武為涂坤志之父親，涂坤志負責坤志企業有限公司及培吉企
      業有限公司，亦有涂坤志之名片一紙附於偵查卷第六十四頁可考，且告訴人之
      告訴狀所附之八十六年六月十六日匯給被告甲○○之二筆各一百五十萬元之匯
      款，匯款人均是涂鳳武，有該電匯匯款回條二紙在偵查卷第三頁、第四頁足憑
      ，而八十六年八月十二日、八十六年十一月十三日各匯款給被告一百萬元，卻
      均以涂坤志之名義匯款，八十七年一月二十三日以涂坤志名義匯六十萬元給被
      告，八十七年二月五日亦以涂坤志名義匯款一百三十萬元給被告，八十七年二
      月二十四日以鍾國正名義匯款六十萬元給被告，亦有該電匯匯款回條五紙在偵
      查卷第五頁、第六頁、第八頁至第十頁可憑，本件匯款自始未曾以告訴人坤志
      公司之名義匯款給被告，因此上開款項是否確係告訴人公司匯款給被告，亦引
      人起疑，可見以匯款人之名義或受款人之名義來決定真正之匯款人或受款人，
      尚嫌速斷。又八十六年五月五日、同年六月六日、同年七月二日、同年七月四
      日、同年九月五日、同年九月二十三日、同年十月十五日，培吉公司與全鋐國
      際開發有限公司均有生意往來，培吉公司有賣不銹鋼廢鐵給全鋐公司，且交易
      金額從三十幾萬元至八十幾萬元不等，有培吉公司開給全鋐公司之統一發票共
      七紙在本院卷第七十九頁至第八十一頁可稽，且告訴人於八十七年二月二十四
      日電匯美金三萬元至巴布亞新幾內亞（俗稱新幾內亞）之全鋐公司帳戶，有本
      院向高雄銀行新衙分行函調之匯款單附於本院卷第三十五頁至第三十八頁可憑
      ，足見涂坤志於本院九十一年十一月十三日調查時所述「培吉公司係我父親負
      責，與我無關，我不知有全鋐公司，投資前亦未與全鋐公司有生意往來。」等
      語（見本院卷第七十二頁、第七十三頁），均與事實不符，故涂坤志之指訴不
      得盡信。
（三）被告甲○○係全鋐公司之副總經理，楊金峰為該公司之負責人，該公司之股東
      為被告甲○○、證人林明毅及楊金峰，共三人，被告在台灣負責資金之籌措，
      以及在台灣之事務，楊金峰在印尼負責廢鐵之運輸及公司其他一切業務，林明
      毅則負責為全鋐公司在巴布亞新幾內亞開發，並負責收集廢鐵、安排當地行程
      的流程、收購廢鐵，被告與涂坤志商談投資案時，亦曾帶涂坤志前往台南與楊
      金峰會面，涂坤志亦曾到全鋐公司，果真涂坤志以坤志公司名義投資被告個人
      ，被告何須帶涂坤志到台南與全鋐公司之負責人楊金峰會談，又何須前往全鋐
      公司了解全鋐公司之業務？證人林明毅於本院九十一年十一月十三日調查時結
      證：「我們公司要運轉正常，大概要壹仟萬元的資金，公司老闆楊金峰在三月
      份就告訴我，涂坤志要投資，所以叫我在那邊要把資料蒐集清楚，楊金峰只說
      涂坤志有重大的投資，沒有說多少錢。後來在六月份涂坤志他們先投資三百萬
      元，那時楊董在涂坤志確定三百萬元要進來投資，所以他就叫我準備資料出國
      。但他們開會時我因為準備出國的東西，所以沒有參加。當時我並不知道報酬
      率多少，是後來才知道有部分是借錢的，我知道三百萬元確實是投資的，報酬
      率我沒有多問。涂坤志是投資全鈜公司，因為公司是我和甲○○、楊金峰三人
      股東的，所以不可能投資甲○○個人。」、「我確定涂坤志之三百萬元甲○○
      有匯進全鋐公司戶頭，再從公司戶頭匯到新幾內亞給我，我才會去新幾內亞的
      。」等語（見本院卷第六十九頁、第七十頁），且涂坤志於本院同日亦陳述：
      「我是今日第一次見到證人（指林明毅），我並不知道全鈜公司，甲○○叫我
      把錢匯到何處，我就匯到何處，也不知道楊金峰是誰，我是後來才知道被騙了
      。」、「八十六年六月中旬，我有與甲○○一起去台南找過楊金峰，我是要投
      資廢鐵的事情，不是要投資全鈜公司，沒有談到全鈜公司的事情，而且我與全
      鈜公司也沒有訂立契約。」等語（見本院卷第七十二頁、第七十三頁），又依
      據涂坤志與被告事後因投資之事催討無門，遂毆打被告成傷，與被告因傷害及
      債務而成立和解，其內容記載均係以涂坤志投資全鋐國際開發有限公司，由被
      告甲○○經手，被告同意負責清償全部金額等情，且涂坤志對於該二份和解書
      之真正亦不爭執，有該和解書二份附於本院卷第四十三頁至第四十七頁，參以
      告訴人以「涂鳳武」名義所匯給被告之三百萬元，被告何須先匯入全鋐公司之
      帳戶後，再提領匯至新幾內亞給全鋐公司在新幾內亞之負責人林明毅？且全鋐
      公司之負責人楊金峰在坤志公司確定投資款三百萬元後，即叫林明毅蒐集資料
      準備前往新幾內亞，可見坤志公司應係投資全鋐公司，並非投資被告甲○○個
      人無誤，否則何必如此大費周章！
（四）告訴人代表人涂坤志雖一再陳稱：「七百五十萬元全部係投資款，沒有借款。
      」等語，但對於被告匯回給告訴人之二百萬元，究竟係投資多少錢之紅利時，
      卻指稱：「（二百萬元是多少錢的分紅？）甲○○說這二百萬元先給我，說後
      面還有貨，也沒有說那是分紅或是什麼錢，後來我才察覺這是騙局。我真的不
      認識全鈜公司，也沒有跟楊金峰談過，我是在被騙後才找楊金峰，才知道錢都
      被甲○○騙走。我是在朋友周先生問我貨到了沒有，我才去問楊先生貨是否已
      經到了，楊先生告訴我並沒有貨來，我才知道受騙了。」等語（見本院卷第七
      十二頁、第七十三頁），然告訴人代表人涂坤志一再表示：被告稱一公噸廢鐵
      可賺一百元云云（見原審卷第一一０頁），此若屬實，全鋐公司二次廢鐵出口
      ，數量分別為四千公噸、六千公噸，每次獲利僅為四十萬元、六十萬元，如何
      給付告訴人二百萬元之紅利？何況全鋐公司於八十六年八月間所投資之四千頓
      廢鐵買賣，因事後運至印尼時僅有一千多頓，總計短少二千七百十八噸而導致
      虧損，且其於八十六年九月二十四日所投資買賣之六千噸廢鐵，又因印尼發生
      暴動及金融風暴影響，而無法順利出貨，致其投資營運已出現問題，全鋐公司
      之營運既已出現困境，且虧損甚多，怎可能分紅給告訴人？且二百萬元之紅利
      ，究竟係投資三百萬元之紅利？或投資五百萬元之紅利？告訴代理人亦稱不清
      楚，實有異於常情。何況被告如以分紅二百萬元給告訴人作為誘餌，再向告訴
      人詐騙二百五十萬元，被告亦僅多取得五十萬元，被告何必多此一舉，且告訴
      人之二百五十萬元並非一次匯給被告，而是於八十七年一月二十三日以涂坤志
      名義匯六十萬元給被告，於八十七年二月五日亦以涂坤志名義匯款一百三十萬
      元給被告，於八十七年二月二十四日以鍾國正名義匯款六十萬元給被告，有該
      電匯匯款回條三紙在偵查卷第八頁至第十頁，被告既然要以分紅二百萬元為誘
      餌向告訴人騙取二百五十萬元，應係一次騙足，怎可能分批騙？且告訴人既稱
      投資七百五十萬元，分紅二百萬元，怎又稱被告已返還二百萬元，尚餘五百五
      十萬元？既是投資則無還款之事，投資人亦須承擔投資風險，而告訴代理人於
      偵查中陳稱：「（被告）八十七年一月九日還我二百萬元。」等語（見偵查卷
      第四十一頁背面），可見這二百萬元並非紅利，應係被告因第一批四千公噸廢
      鐵短運之事，全鋐公司財務出狀況，先向告訴人借二百萬元應急，事後因告訴
      人急用，被告就將這二百萬元先還給告訴人，否則被告或全鋐公司應尚積欠告
      訴人七百五十萬元，被告與涂坤志之債務和解書不可能記載「涂坤志投資全鋐
      公司七百五十萬元，除已返還二百萬元，尚餘五百五十萬元，由甲○○負責清
      償」云云，雖該和解書亦載明涂坤志投資七百五十萬元，但依前開說明可知，
      被告匯給告訴人之該二百萬元，應係被告清償之借款，始合乎常理。
（五）被告於八十七年九月十六日首次偵訊期日即陳述：「涂坤志是投資在全鋐公司
      ，他投資三百萬元，後來公司又向他借二百萬元。」等語（見偵查卷第三十一
      頁背面），嗣於八十九年三月十日偵訊時亦稱：「二百五十萬元是向告訴人借
      的。」等語（見偵續卷第一三三頁），其於八十九年十一月七日原審審理時供
      稱：「先投資三百萬元，借我二百萬元，我還二百萬元後，他再借我二百五十
      萬元。」等語（見原審卷第二十六頁），於九十年四月十日原審審理時亦供稱
      ：「二百萬元是借款，三百萬元是投資款，‧‧‧匯款二百萬元是他父親急要
      用錢，到六千噸出貨，我又向涂坤志借二百五十萬元。」等語（見原審卷第七
      十頁），於原審九十一年一月十日原審審理時供稱：「三百萬元會繼續投資，
      他（告訴人）答應借我二百萬元是公司借的，‧‧‧八十九年九月定的六千噸
      那批貨船期延誤，工資及開銷還是要付，所以分三批向告訴人借二百五十萬元
      ，是全鋐公司需要我出面向他借。」等語（見原審卷第一四四頁），且於本院
      九十一年八月二十一日調查時：「第一次的三百萬元是投資的，後來一百萬元
      、一百萬元都是借款，二百五十萬元也是借款。」等語（見本院卷第二十九頁
      ），於本院九十一年九月十八日調查時供稱：「只有第一次之三百萬元是投資
      的，第二、三次之一百萬元都是借款，後來的二百五十萬元也是借款。」等語
      （見本院卷第四十一頁），可見被告先後所述，均稱第一次三百萬元是投資款
      ，其餘均屬借款，並無二致，並無原審認定究竟係告訴人之投資款抑或被告之
      借款，被告先後所述不一之情形。至於被告之答辯狀或和解書所載返還投資款
      二百萬元或投資七百五十萬元，均係被告之原審之辯護人所書寫，被告從未如
      此陳述，原審認被告曾做如此之陳述，顯有誤會。
（六）被告就告訴人所匯之三百萬元、一百萬元、一百萬元，合計五百萬元部分，於
      偵查中具狀陳述：告訴人所投資之五百萬元，均已用於全鋐公司買賣該筆四千
      噸廢鐵之事宜，總計支出國外人員薪資新加坡幣二千九百二十二元、國外貨款
      及作業開支美金十五萬四千五百元、印尼船運費美金十四萬四千九百五十元（
      以上合計新台幣九百九十四萬一千八百五十元），惟嗣後該筆四千噸廢鐵運至
      印尼時發生短少，致該筆貨物虧損等語，並提出國外匯款回單為證（見偵續卷
      第七十四頁至第九十一頁），是被告就該五百萬元已能明確供述其用途及流向
      ，且前揭國內匯款回單所載匯款日期分別係八十六年六月至同年十二月間所匯
      ，足以佐證被告前所供稱應屬真實，另證人林明毅於原審亦證稱：「當時聽說
      有位涂先生要投資‧‧‧被告後來打電話跟我說涂先生要投資五百萬元‧‧‧
      後來被告將五百萬元匯過來我才能順利運作廢鐵，五千噸的貨有短少但有賣掉
      ，賣了大約三十四萬或三十五萬美金。」等語（見原審卷第一四六頁），亦與
      被告上開所辯該五百萬元之用途、流向相符，且經證人即全鋐公司之負責人楊
      金峰於偵查終結證之情節相符（見偵查卷第七十一頁背面、第七十二頁），是
      被告前揭辯解，應可採信。被告已將告訴人所匯之款項五百萬元悉數用於買賣
      廢鐵之事，與告訴人間所約定投資買賣廢鐵，並無不合，自難認被告有何施用
      詐術可言。
（七）至告訴人又於八十七年一月二十三日以涂坤志名義匯六十萬元給被告，八十七
      年二月五日亦以涂坤志名義匯款一百三十萬元給被告，八十七年二月二十四日
      以鍾國正名義匯款六十萬元給被告，合計二百五十萬元，姑且不論是借款或投
      資款，為何告訴人會再陸續匯合計二百五十萬元給被告？被告又將告訴人所匯
      之二百五十萬元用於何處？應是本件爭點所在。如前本院所述，被告不可能以
      二百萬元去騙告訴人之二百五十萬元，因此顯不合乎成本，被告至愚亦不可能
      用如此拙劣之手法詐騙，且該二百五十萬元告訴人亦非一次匯給被告，依常情
      ，既然要詐騙，應一次騙足，以防萬一，否則偷雞不得蝕把米，更划不來，可
      見該二百五十萬元應係被告在印尼金融風暴後，因銀行不願開信用狀，一時缺
      乏資金週轉，而向告訴人先借款應急，較合乎常理，否則先前投資之三百萬元
      尚未回收，告訴人怎會輕易再投資？而被告向告訴人所陸續借的二百五十萬元
      ，則於八十七年二月十一日匯款美金一千元支付貨款，於八十七年二月二十三
      日匯款美金一萬元支付貨款、駐外人員費用，以及八十七年一月至三月間支付
      貨款總計二百八十六萬八千元，均有匯款單附於偵續卷第一一一頁至第一一七
      頁可考，且證人即全鋐公司派駐於新幾內亞負責業務之經理林明毅雖於原審證
      稱：「當時聽說有位涂先生要投資‧‧‧‧後來被告將五百萬元匯過來我才能
      順利運作廢鐵，五千噸的貨有短少但有賣掉，賣了大約三十四萬或三十五萬美
      金，我們三位股東並沒有分到紅利，這其中還給涂坤志二百萬元‧‧‧這二百
      萬元是被告向涂坤志講的，到底是投資或借款我不清楚，因為是借調所以先還
      二百萬元，後來因印尼發生金融風暴無法開信用狀，我們缺乏資金，所以被告
      再向告訴人籌錢，陸陸續續週轉二百五十萬元，約定出貨後再還錢。」等語（
      見本院卷第一四六頁），可見被告將告訴人匯給他之二百五十萬元用於全鋐公
      司廢鐵買賣，其並非詐取告訴人之二百五十萬元後即捲款而逃，不論該二百五
      十萬元係投資款或借款，被告並未詐騙告訴人甚明。至原審認被告與涂坤志僅
      係因投資廢鐵而認識，並無深切交情，涂坤志卻願意在無約定利息，無其他擔
      保，亦未約定確定時間返還情形下借款予被告，實難想像，況被告供稱涂坤志
      係因其父親急需用錢，故先於八十七年一月九日匯款二百萬元返還，則涂坤志
      既然需款孔急，為何又在短短不到一個月之時間內，又有二百五十萬元，比被
      告返還之金額更大筆之金錢借予被告？是足見被告前揭所辯，顯與常理不符，
      自不足採信云云。然生意人資金之週轉很快，資金出入亦很大，無法依一般薪
      資階級資金來源來作為判斷，告訴人後來陸續匯給被告之二百五十萬元，不論
      是投資款或借款，告訴人確實在被告匯回二百萬元後，在不到一個月之時間內
      ，又匯給被告二百五十萬元，此為不爭之事實，因此原審上開認定，顯與實情
      有所矛盾，併此敘明。參以事後被告亦因此試圖與告訴人和解，亦據證人黃火
      炎於原審審理中證稱：「甲○○有帶二人至我岡山鎮○○路一八四之十二號住
  處，說他有二棟房屋要給對方抵押‧‧‧那二人是父子，他們聊天時有提到投
      資及借款。」等語（見原審卷第二十五頁），另證人吳數因亦於原審證稱：「
      甲○○曾欠我二百萬元，我找他寫本票，他才跟我提起因印尼金融風暴才沒還
      錢，後來我邀涂坤志，涂坤志不來協調‧‧‧。」等語（見原審卷第二十八頁
      ），可見被告事後有誠意與告訴人解決該債務，被告當初如存心詐騙，儘可捲
      款而逃，事後再以金融風暴以及到貨不足作為搪塞，何必拿出自己之房地產來
      解決。
（八）至證人周文雄即岡廷公司之負責人周文雄於偵查中及原審證稱：「涂坤志曾帶
      甲○○到我公司，說新幾內亞有批六千噸廢鐵要進來台灣且有拿照片給我看，
      但甲○○倒過，故我只和涂坤志簽契約，寫契約時甲○○並未在場，但甲○○
      知道我要和涂坤志簽訂契約，涂坤志和我約定要將這六千噸廢鐵賣給我，廢鐵
      一噸四千五百元，後來涂坤志沒有把貨交給我，就把五百萬之定金及六十萬元
      之違約金付給我。」等語（見偵續卷第一三二頁背面及原審卷第一Ｏ九頁），
      復有告訴人與周文雄訂立廢鐵買賣合約之合約書一紙在偵查卷第十二頁足證，
      然全鋐公司於八十六年九月二十四日與印尼鋼鐵公司訂立六千公噸廢鐵從新幾
      內亞進口到印尼之買賣契約，有該採購契約中文譯文、英文各一份附於原審卷
      第五十八頁、第五十九頁可稽，為出貨事宜，再由被告出面向告訴人借款二百
      五十萬元，但因受印尼發生暴動及印尼金融風暴影響無法開出信用狀，被告方
      透過告訴人在台灣找尋買家，因之與證人周文雄接洽，準備將該批廢鐵出口到
      台灣，可見全鋐公司確實有該批六千公噸之廢鐵買賣，事後因故無法順利運至
      台灣交貨給周文雄，以致告訴人因違約賠償周文雄六十萬元，此為被告所無法
      預料，因此證人周文雄之證詞，無法作為不利被告之認定。
（九）綜上所述，足見被告所辯，尚可採信。此外，復查無其他積極證據足資證明被
      告有詐欺之犯行，自難僅憑告訴代理人之指訴及證人周文雄之證詞，遽以認定
      被告有公訴人所指詐欺之犯行。本件既不能證明被告犯罪，揆之上開法條規定
      及判例意旨，自應諭知被告無罪之判決。
六、原審未予詳查，遽為被告論罪科刑之判決，尚有未洽。被告上訴意旨，執此指摘
    原判決不當，為有理由，自應由本院將原判決予以撤銷改判，另為被告無罪之判
    決。
據上論斷，應依刑事訴訟法第三百六十九條第一項前段、第三百六十四條、第三百零
一條第一項，判決如主文。
本案經檢察官王登榮到庭執行職務。
中    華    民    國      九十一      年      十二      月     十八   日
                              臺灣高等法院高雄分院刑事第二庭
                                  審判長法官  林正雄
                                        法官  黃仁松
                                        法官  黃壽燕
右正本證明與原本無異。
不得上訴。
                                  法院書記官  黃富美
中    華    民    國      九十一      年      十二      月    十八    日
